

Né le 20/10/1996

PROFIL

Je suis Maxime, 27 ans, passionné, motivé, plein de ressources et toujours à l'affût de nouvelles connaissances. Je suis à la recherche d'une collaboration afin de mettre mes compétences au service de votre entreprise et accomplir toute mission qui m'aura été confiée avec persévérance et détermination.

CONTACT



Paris 20



07.68.31.39.37



✓ lefevre.maxime96@gmail.com



m www.linkedin.com/in/mlefevre96

QUALITÉS

Capacité d'analyse Travail en équipe Capacité d'adaptation Bonne communication Polyvalent

CENTRES D'INTÉRÊT

Nouvelles technologies Street Art Cinéma Jeux vidéos

LANGUE

Anglais professionnel

MAXIME LEFEVRE DÉVELOPPEUR PYTHON

EXPERIENCES PROFESSIONNELLES

2021 - 2023 (1 an et demi)

DIAMPARK - Paris

Application médicale - Parkinson

- Python / Plotly / SQL / PyTorch / PyPDF / Docker
- Analyse de données (KPI)
- Ajout de visualisations / Backend de l'app
- Deep Learning / GradCAM avec PyTorch
- Gestion des releases en coordination avec l'équipe
- Réalisation de tests unitaires pour garantir la qualité du code

2018 - 2021 (3 ans)

Freelance Scraping - Startup ADDSOME - Paris

Application Design Intérieur

- Python / Selenium / Regex / Xpath
- Développer de nouveaux robots de scraping
- Scraping de produits (infos, urls fichiers)
- Data processing

2018 (1 mois)

3i3s - Paris

Institut d'études aéronautiques et spatiales

- Scrapping Web Python / ReGex / BeautifulSoup
- Nettoyage d'un fichier Excel Python / Pandas
- Modélisation de diagrammes StarUML

COMPETENCES ACQUISES



FORMATIONS

(7 mois)

2021 - 2022 Formation Data / IA 3WACADEMY - Distanciel (1 an)

Python: Pandas, Numpy, Matplotlib, Tensorflow, SkLearn

Formation Datartisan 2018 SIMPLONCO - Montreuil (7 mois)

Python: Pandas, Numpy, Matplotlib, SciPy / SQL: Oracle, Mysql, Postgre / NoSQL: MongoDB

Certifications RNCP: RS3508 / RS3497

Formation développement WEB 2017

SIMPLONCO - Paris

HTML5 / CSS3 / PHP / JavaScript / SQL / Bootstrap